臺灣高雄地方法院刑事判決              100年度易字第915號
公  訴  人  臺灣高雄地方法院檢察署檢察官
被      告  謝協
上列被告因詐欺等案件，經檢察官提起公訴（100 年度偵字第54
47號），被告於準備程序就被訴事實為認罪之陳述，經告知其簡
式審判程序之旨，並聽取當事人之意見後，本院合議庭裁定改由
受命法官行簡式審判程序，判決如下：
    主  文
謝協犯詐欺取財罪，累犯，處有期徒刑肆月，如易科罰金，以
新臺幣壹仟元折算壹日；又犯竊盜罪，累犯，處有期徒刑伍月，
如易科罰金，以新臺幣壹仟元折算壹日。應執行有期徒刑捌月，
如易科罰金，以新臺幣壹仟元折算壹日。
    事  實
一、謝協前於民國98年間因公共危險案件，經本院以98年度審
    交簡字第2125號判處有期徒刑3 月確定，嗣於98年12月10日
    執行完畢出監。詎仍不知悔改，竟意圖為自己不法之所有，
    先後為下列行為：
  (一)於99年9 月7 日凌晨3 時許，至位於高雄市路○區○○路64
    7 號「全家便利商店」內，向店員羅聖諭佯稱其為店長之胞
    弟，因其配偶住院即將生產，需錢孔急，是店長要其先來店
    內拿錢應急，羅聖諭初則不信，惟謝協仍一再以前開說詞
    並假裝撥打電話予店長求證之方式為詐術，致使羅聖諭陷於
    錯誤，而交付新臺幣（下同）5,000 元予謝協峰得手。
  (二)於同年11月15日下午1 時30分許，至高雄市路○區○○路71
    號市場攤位前，趁該菜攤老闆娘林月梅至後方冰櫃取物，而
    無人看管之際，徒手竊取林月梅置於菜攤上，內有現金4萬1
    千餘元之紅色盤子1 只得手，隨即走出市場，於騎乘停放於
    巷口之機車前，因裝有現金之紅色盤子打翻，謝協迅即下
    車撿拾後騎乘機車逃逸，並將現金花用殆盡。嗣經警依巷口
    監視器影像，清晰可見謝協手執裝有現金之紅色盤子騎乘
    機車離去之畫面，始循線查獲上情。
二、案經羅聖諭訴由高雄市政府警察局湖內分局移送臺灣高雄地
    方法院檢察署檢察官偵查起訴。
    理  由
一、本件被告謝協所犯之罪，並非法定刑為死刑、無期徒刑或
    最輕本刑3 年以上有期徒刑之罪，亦非高等法院管轄第一審
    之案件，其於本院準備程序中就被訴事實已為有罪之陳述，
    本院乃裁定進行簡式審判程序。又簡式審判程序之證據調查
    ，依刑事訴訟法第273 條之2 規定，不受同法第159 條第1
    項、第161 條之2 、第161 條之3 、第163 條之1 及第164
    條至第170 條規定之限制，再被告對於卷內之各項證據亦不
    爭執證據能力，故卷內所列之各項證據，自得作為證據，合
    先敘明。
二、上揭犯罪事實，業據被告謝協於本院審理時均坦承不諱，
    核與證人即被害人羅聖諭、林月梅於警詢、偵查中證述：遭
    被告詐欺及竊取現金等情節，及證人即目擊被告離去之蘇素
    月於警詢、偵查中證述：被告自菜市場走向停放機車之位置
    ，並下車撿拾地上掉落物後，隨即騎乘機車離去等語相符，
    並有現場監視器光碟片、翻拍照片27幀在卷可憑，足認被告
    之自白與事實相符，本件事證明確，被告犯行已堪認定，應
    依法論科。
三、核被告所為，各係犯刑法第339 條第1 項之詐欺取財罪及同
    法第320 條第1 項之普通竊盜罪。被告所犯上開2 罪間，犯
    意各別，行為互異，應予分論併罰。又被告有如事實欄所載
    之犯罪前科，有臺灣高等法院被告案紀錄表在卷可按，其於
    有期徒刑執行完畢後，5 年以內故意再犯本件有期徒刑以上
    之罪，均為累犯，均應依刑法第47條第1 項規定加重其刑。
    爰審酌被告素行不良，不思悔改，且正值壯年，四肢健全，
    竟僅為圖一己私利，動輒行騙及竊取他人財物，所為實不足
    取，惟念其坦承犯行，態度良好，並兼衡犯罪所得之財物價
    值非鉅，被害人林月梅復表示不予追究，及其犯罪之動機、
    目的、手段、智識程度、生活狀況等一切情狀，分別量處如
    主文所示之刑及諭知易科罰金之折算標準，並定其應執行之
    刑及諭知易科罰金之折算標準，以示懲儆。
據上論斷，應依刑事訴訟法第273 條之1 第1 項、第299 條第1
項前段，刑法第320 條第1 項、第339 條第1 項、第47條第1 項
、第41條第1 項前段、第8 項、第51條第5 款，刑法施行法第1
條之1 ，判決如主文。
本案經檢察官陳建州到庭執行職務。
中    華    民    國   100    年    8     月    19    日
                  刑事第二庭  法  官  柯彩燕
以上正本證明與原本無異。
如不服本判決應於收受送達後10日內向本院提出上訴書狀，並應
敘述具體理由；如未敘述上訴理由者，應於上訴期間屆滿後20日
內向本院補提理由書（均須按他造當事人之人數附繕本）「切勿
逕送上級法院」。
中    華    民    國   100    年    8     月    19    日
                              書記官  莊永利
附錄本判決論罪科刑法條全文：
中華民國刑法第320條
意圖為自己或第三人不法之所有，而竊取他人之動產者，為竊盜
罪，處5 年以下有期徒刑、拘役或5 百元以下罰金。
意圖為自己或第三人不法之利益，而竊佔他人之不動產者，依前
項之規定處斷。
前二項之未遂犯罰之。
中華民國刑法第339條
（普通詐欺罪）
意圖為自己或第三人不法之所有，以詐術使人將本人或第三人之
物交付者，處 5 年以下有期徒刑、拘役或科或併科 1 千元以下
罰金。
以前項方法得財產上不法之利益或使第三人得之者，亦同。
前二項之未遂犯罰之。